臺灣高雄地方法院刑事判決　　　　　110年度審交訴字第166號
公　訴　人　臺灣高雄地方檢察署檢察官
被　　　告　洪春風


上列被告因公共危險案件，經檢察官提起公訴（110 年度偵字第
00000 號），因被告於準備程序進行中，就被訴事實為有罪之陳
述，經受命法官告知簡式審判程序之旨，並聽取被告與公訴人之
意見後，由本院合議庭裁定由受命法官獨任依簡式審判程序審理
，判決如下：
    主  文
洪春風犯肇事致人傷害逃逸罪，處有期徒刑陸月，如易科罰金，
以新臺幣壹仟元折算壹日。緩刑貳年，緩刑期間付保護管束，並
應於緩刑期間內接受法治教育貳場次。
    事  實
一、洪春風於民國110 年2 月22日上午7 時53分許，騎乘車牌號
    碼000-0000號普通重型機車，沿高雄市大寮區鳳屏一路由東
    向西方向行駛，途經鳳屏一路與成功路口時，應注意車輛行
    駛時，駕駛人應注意車前狀況，並隨時採取必要之安全措施
    ，且除擬超越前車外，後車與前車之間應保持隨時可以煞停
    之距離，而依當時情況亦無不能注意情事，竟疏未注意及此
    ，適有張秋期、李文華、溫志維、邱珮紫等分別騎乘車牌號
    碼000-000、MFC-8067、MBX-8392、052-EAX號普通重型機車
    同向行駛在前，因前方之張秋期見救護車欲通過該路口而緊
    急煞車，致尾隨之李文華所騎乘之機車追撞張秋期所騎乘之
    機車，溫志維、邱珮紫2 人見狀即煞停，然洪春風發現前方
    已有交通事故，因避煞不及而自後追撞溫志維（未受傷）、
    邱珮紫所騎乘之機車，致邱珮紫人車倒地而受有雙腳及頸椎
    挫傷之傷害（洪春風涉犯過失傷害邱珮紫部分，據邱珮紫撤
    回告訴，經檢察官另為不起訴處分）。詎洪春風於肇事後，
    明知邱珮紫已受有傷害，竟仍基於肇事逃逸之犯意，未停下
    對邱珮紫採取必要救護措施，亦未等候警員到場處理，隨即
    騎車逃離現場。嗣經警據報到場處理，循線查悉上情。
二、案經邱珮紫訴由高雄市政府警察局林園分局報告臺灣高雄地
    方檢察署檢察官偵查起訴。
    理  由
一、程序方面：
    本件被告洪春風所犯係死刑、無期徒刑、最輕本刑為3 年以
    上有期徒刑以外之罪，其於準備程序進行中就被訴事實為有
    罪之陳述，經受命法官告知簡式審判程序之旨，並聽取當事
    人之意見後，本院合議庭認無不得或不宜改依簡式審判程序
    進行之情形，爰依刑事訴訟法第273 條之1 第1 項規定，裁
    定由受命法官獨任進行簡式審判程序。又本件所引屬於審判
    外陳述之傳聞證據，依同法第273 條之2 規定，不受第159
    條第1 項關於傳聞法則規定之限制，依法有證據能力，合先
    敘明。
二、認定犯罪事實所憑之證據及其理由：
    上開犯罪事實，業據被告洪春風坦承不諱，核與證人即告訴
    人邱珮紫、證人張秋期、李文華、溫志維證述相符，並有高
    雄市政府警察局林園分局道路交通事故現場圖、道路交通事
    故調查報告表㈠、㈡-1、高雄市政府警察局交通警察大隊道
    路交通事故談話紀錄表、舉發違反道路交通管理事件通知單
    、道路交通事故初步分析研判表、照片、陳泰昌骨科診所診
    斷證明書、路口監視器光碟及臺灣高雄地方檢察署勘驗報告
    在卷可稽，足認被告前揭任意性自白，與事實相符，堪予採
    信。從而，本案事證明確，被告上開犯行，洵堪認定，應依
    法論科。
三、論罪科刑：
  ㈠新舊法比較：
  ⒈按「行為後法律有變更者，適用行為時之法律。但行為後之
    法律有利於行為人者，適用最有利於行為人之法律」，刑法
    第2 條第1 項定有明文。
  ⒉經查，被告行為後，刑法第185 條之4 規定於110 年5 月28
    日修正公布，並自同年月30日生效施行。修正前刑法第185
    條之4 規定：「駕駛動力交通工具肇事，致人死傷而逃逸者
    ，處1 年以上7 年以下有期徒刑。」；修正後則規定：「駕
    駛動力交通工具發生交通事故，致人傷害而逃逸者，處6 月
    以上5 年以下有期徒刑；致人於死或重傷而逃逸者，處1 年
    以上7 年以下有期徒刑。犯前項之罪，駕駛人於發生交通事
    故致人死傷係無過失者，減輕或免除其刑。」，因本件告訴
    人所受傷害並非重傷，是經比較新舊法之結果，修正後刑法
    第185 條之4 第1 項前段規定之法定刑為「6 月以上5 年以
    下有期徒刑」，顯較被告行為時刑法第185 條之4 規定之法
    定刑「1 年以上7 年以下有期徒刑」有利，爰依刑法第2 條
    第1 項但書之規定，適用修正後刑法第185 條之4 第1 項前
    段之規定處斷。
  ㈡罪名：
    核被告所為，係犯刑法第185 條之4 第1 項前段之肇事致人
    傷害逃逸罪。
  ㈢刑罰裁量：
    爰以行為人之責任為基礎，審酌被告肇事致人受傷，竟未停
    留現場處理，隨即逃逸，所為實屬不該，惟念其犯後坦承犯
    行，並已與告訴人和解成立，且已依和解條件賠償告訴人，
    有和解書、聲請撤回告訴狀、本院辦理刑事案件電話紀錄查
    詢表在卷可稽（見偵字卷第23、27頁、本院卷第51頁），犯
    後態度尚可，兼衡其教育程度、經濟（涉個人隱私，詳卷）
    ，兼衡其教育程度、經濟（涉個人隱私，詳卷）等一切情狀
    ，量處如主文所示之刑，並諭知易科罰金之折算標準。
四、緩刑：
    被告無任何犯罪前科，有臺灣高等法院被告前案紀錄表在卷
    可稽，素行非差，其因一時失慮，偶罹刑典，且已與告訴人
    和解成立，並已依和解條件履行賠償，業如上述，諒被告經
    此偵、審程序及刑之宣告，應知所警惕，本院認對其宣告之
    刑以暫不執行為適當，爰依刑法第74條第1 項第1 款規定，
    併予宣告緩刑2 年，以啟自新。另為促使被告日後得以知曉
    尊重法紀，本院認除前開緩刑宣告外，尚有賦予其一定負擔
    之必要，爰審酌上情及犯罪情節，依刑法第74條第2 項第8
    款之規定，命被告於緩刑期間內，應接受2 場次之法治教育
    ，以加強法治觀念；並依刑法第93條第1 項第2 款之規定宣
    告於緩刑期內付保護管束，俾能由觀護人予以適當督促，並
    發揮附條件緩刑制度之立意及避免短期自由刑執行所肇致之
    弊端，以期符合本件緩刑目的。
據上論斷，應依刑事訴訟法第273 條之1 第1 項、第284 條之1
、第299 條第1 項前段，刑法第2 條第1 項、第185 條之4 第1
項前段、第41條第1 項前段、第74條第1 項第1 款、第2 項第8
款、第93條第1 項第2 款，判決如主文。
本案經檢察官林志祐提起公訴，檢察官呂乾坤到庭執行職務。
中    華    民    國   110    年    10    月    29    日
                  刑事第五庭  法  官    陳銘珠
以上正本證明與原本無異。
如不服本判決應於收受送達後20日內向本院提出上訴書狀，並應
敘述具體理由；如未敘述上訴理由者，應於上訴期間屆滿後20日
內向本院補提理由書（均須按他造當事人之人數附繕本）「切勿
逕送上級法院」。
因疫情而遲誤不變期間，得向法院聲請回復原狀。
中    華    民    國   110    年    10    月    29    日
                              書記官    黃靖媛
附錄本案論罪科刑法條：
《中華民國刑法第185條之4》
駕駛動力交通工具發生交通事故，致人傷害而逃逸者，處六月以
上五年以下有期徒刑；致人於死或重傷而逃逸者，處一年以上七
年以下有期徒刑。
犯前項之罪，駕駛人於發生交通事故致人死傷係無過失者，減輕
或免除其刑。